臺灣高雄地方法院刑事判決　　　　　 100年度審易字第2900號
公　訴　人　臺灣高雄地方法院檢察署檢察官
被　　　告　陳弘晉
上列被告因竊盜案件，經檢察官提起公訴（100年度偵字第20993
號），本院合議庭裁定由受命法官獨任行簡式審判程序，判決如
下：
    主  文
陳弘晉犯攜帶兇器毀越安全設備侵入住宅竊盜罪，累犯，處有期
徒刑壹年。
    事實及理由
一、犯罪事實：
    陳弘晉前於民國96間因施用毒品案件，經本院以96年度訴字
    第5524號判處有期徒刑8 月，並經臺灣高等法院高雄分院以
    97年度上訴字第472   號、最高法院以97年度臺上字第2421
    號分別駁回上訴而告確定；又於97年間因施用毒品案件，經
    本院以97年度審訴字第4802號判處應執行有期徒刑9 月確定
    與前開罪刑接續執行，於99年1 月21日假釋出監並付保護管
    束，並於99年3 月7 日保護管束期滿假釋未經撤銷而視為執
    行完畢。詎其仍不知悔改，竟意圖為自己不法之所有，於10
    0 年3 月21日下午2 時許（起訴書誤載為下午4 時許），前
    往吳文傑位在高雄市○○區○○街83號住處，持客觀上足供
    兇器使用之螺絲起子1 把破壞廚房之窗戶後，將該窗戶拿下
    而攀爬踰越侵入住宅，竊取吳文傑所有置於屋內之金戒指4
    只、金項鍊4 條、玉器項鍊3 條、珍珠項鍊1 條及紅包數個
    （價值約新臺幣6 萬元），得手後旋即逃離現場，並將上開
    竊得物品變賣花用殆盡。嗣經吳文傑報警處理，經警到場蒐
    證，將現場採集到之指紋送鑑定，始循線查知上情。
二、程序部分：
    被告陳弘晉所犯均為死刑、無刑徒刑或最輕本刑為3 年以上
    有期徒刑以外之罪，其於準備程序中就被訴事實為有罪之陳
    述，經告知簡式審判程序之旨，並聽取公訴人、被告之意見
    後，本院合議庭認為適宜而裁定由受命法官獨任進行簡式審
    判程序。
三、證據名稱：
(一)、告訴人吳文傑於警詢中之證述（見警卷第7頁至第8頁）。
(二)、內政部警政署刑事警察局100    年5    月9   日刑紋字第
    1000054996 號 鑑定書1份（見警卷第13頁至第16頁）。
(三)、被告之自白。
四、論罪：
(一)、按刑法第321 條第1 項第2 款所謂「毀」係指毀損，稱「越
    」則指踰越或超越，祇要踰越或超越門扇、牆垣或安全設備
    之行為，使該門扇、牆垣或安全設備喪失防閑作用，即該當
    於前揭規定之要件。又刑法第321 條第1 項第2 款所謂「安
    全設備」，係指依社會通常觀念足認為防盜之設備而言，而
    「窗戶」具有防盜之作用，應屬刑法第321 條第1 項第2 款
    所定之其他「安全設備」（最高法院55年臺上字第547 號、
    45年臺上字第1443號判例意旨參照）。本件被告破壞告訴人
    上開住宅之廚房窗戶，並將該窗戶拆卸後自該處攀爬進入屋
    內之行為，已使該窗戶喪失防閑作用，揆諸前揭說明，被告
    以上開方式進入屋內行竊，自屬毀越安全設備而犯之。
(二)、另按刑法第321 條第1 項第3 款之攜帶兇器竊盜罪，係以行
    為人攜帶兇器竊盜為其加重條件，此所謂兇器，其種類並無
    限制，凡客觀上足對人之生命、身體、安全構成威脅，具有
    危險性之兇器均屬之，且祇須行竊時攜帶此種具有危險性之
    兇器為已足，並不以攜帶之初有行兇之意圖為必要（最高法
    院79年臺上字第5253號判例意旨參照）。查被告為本件竊盜
    犯行時所持用之螺絲起子係鐵製品，並供被告拆卸住宅窗戶
    之用，足見其質地堅硬，客觀上足對人之生命、身體安全構
    成威脅，具有危險性，自屬兇器無訛。
(三)、再按刑法第321 條第1 項第2 款之毀越門扇安全設備竊盜罪
    ，關於「毀越」指毀損與踰越而言，毀越門扇或安全設備而
    入室行竊，其越入行為即屬侵入住宅，已結合於所犯加重竊
    盜之罪質中，無更行構成侵入住宅罪之理；而其中毀損門扇
    安全設備竊盜罪，乃同法第354 條之毀損罪與普通竊盜罪之
    結合犯，上開毀損門扇安全設備，係犯普通竊盜罪之加重情
    形，已結合於所犯加重竊盜之罪質中，自不能於論以加重竊
    盜罪外，更行論以毀損罪，最高法院27年上字第1887號判例
    、92年度臺非字第6 號判決意旨可資參照。
(四)、是核被告陳弘晉所為，係犯刑法第321 條第1 項第1 款、第
    2 款、第3 款之攜帶兇器踰越安全設備侵入住宅竊盜罪。又
    刑法第321 條第1 項所列各款為竊盜之加重條件，如犯竊盜
    罪兼具數款加重情形時，因竊盜行為祇有一個，仍祇成立一
    罪，不能認為法律競合或犯罪競合，但判決主文應將各種加
    重情形順序揭明，理由並應引用各款，俾相適應，最高法院
    69年臺上字第3945號著有判例意旨可資參照，是被告所為本
    件竊盜犯行，雖兼具2 款以上加重條件，仍應僅成立一罪。
(五)、又被告有如犯罪事實欄所載受徒刑執行完畢之事實，有臺灣
    高等法院被告前案紀錄表在卷可參，其受徒刑執行完畢後，
    5 年內故意再犯本件有期徒刑以上之罪，為累犯，應依刑法
    第47條第1 項規定，加重其刑。
五、科刑：
    爰審酌被告四肢健全，有謀生能力，不思憑己力正當賺取財
    物，竟攜帶兇器任意侵入他人住宅行竊，侵害他人財產權益
    ，並影響他人之住居安全，所為誠屬非是，且所竊取之財物
    共價值約新臺幣6 萬元，迄今仍未賠償告訴人所受財物損害
    ，更屬不該，惟念及被告坦承犯行，態度尚可，並考量本件
    犯罪情節、其犯罪之動機、目的、手段等一切情狀，量處如
    主文所示之刑，以資懲儆。至於被告用以行竊之螺絲起子1
    把，並未扣案，且據被告供稱業已丟棄（見本院卷第21  頁
    ），為免日後執行困難，爰不予宣告沒收，附此敘明。
據上論斷，應依刑事訴訟法第273條之1、第299條第1項前段，第
321條第1項第1款、第2款、第3款、第47條第1項，判決如主文。
本案經檢察官劉慕珊到庭執行職務。
中    華    民    國   100    年    10    月    13    日
                  刑事第十庭  法  官  林書慧
以上正本證明與原本無異。
如不服本判決應於收受判決後10日內向本院提出上訴書狀，並應
敘述具體理由。其未敘述上訴理由者，應於上訴期間屆滿後20日
內向本院補提理由書（均須按他造當事人之人數附繕本），切勿
逕送上級法院。
中    華    民    國  100     年    10    月    13    日
                              書記官  李承悌
附錄本件論罪科刑法條：
中華民國刑法第321條（加重竊盜罪）
犯竊盜罪而有下列情形之一者，處 6 月以上、5 年以下有期徒
刑，得併科新臺幣 10 萬元以下罰金：
一、侵入住宅或有人居住之建築物、船艦或隱匿其內而犯之者。
二、毀越門扇、牆垣或其他安全設備而犯之者。
三、攜帶兇器而犯之者。
四、結夥三人以上而犯之者。
五、乘火災、水災或其他災害之際而犯之者。
六、在車站、埠頭、航空站或其他供水、陸、空公眾運輸之舟、
    車、航空機內而犯之者。
前項之未遂犯罰之。